臺灣彰化地方法院刑事判決　　　　　　　94年度訴字第1517號
公　訴　人　臺灣彰化地方法院檢察署檢察官
被　　　告　甲○○
上列被告因違反毒品危害防制條例案件，經檢察官提起公訴（94
年度毒偵字第3616、4218號），被告於本院準備程序中就被訴事
實為有罪之陳述，經本院裁定依簡式審判程序審理，判決如下：
    主  文
甲○○連續施用第一級毒品，累犯，處有期徒刑壹年，扣案之第
一級毒品海洛因壹包（毛重零點參公克）沒收銷燬之、注射針筒
壹支沒收；又施用第二級毒品，累犯，處有期徒刑參月；應執行
有期徒刑壹年貳月，扣案之第一級毒品海洛因壹包（毛重零點參
公克）沒收銷燬之、注射針筒壹支沒收。
    事  實
一、甲○○前於民國88年間，因施用毒品案件，經裁定送觀察、
    勒戒後，認有繼續施用毒品之傾向，再令入戒治處所施以強
    制戒治，於89年9 月13日執行完畢釋放後，由臺灣彰化地方
    法院檢察署檢察官於同年11月6 日，以89年度戒毒偵字第12
    9 6 、1297號為不起訴處分確定；其後復因施用毒品案件，
    除經本院裁定送強制戒治外，並由臺灣彰化地方法院檢察署
    檢察官提起公訴，91年11月2 日經本院以91年度訴字第350
    號判處有期徒刑6 月確定，強制戒治部分則於91年12月26日
    停止處分執行出監，所餘期間付保護管束，惟於保護管束期
    間又因施用毒品，經臺灣彰化地方法院檢察署檢察官提起公
    訴後，由本院於92年10月4 日以92年度訴字第705 號判處有
    期徒刑9 月確定，並撤銷停止戒治，再令入戒治處所執行強
    制戒治，迄93年1 月9 日因毒品危害防制條例修正施行而報
    結，隨即出監執行上開2 案之有期徒刑，並於94年3 月3 日
    縮短刑期執行完畢。詎其仍不知悔改，未能戒除毒癮，於前
    揭強制戒治執行完畢釋放後5 年內，各基於施用第1 級毒品
    海洛因之概括犯意及施用第2 級毒品安非他命之犯意，自94
    年3 月20日起至同年7 月22日19時許止，在其位於彰化縣芬
    園鄉○○路○ 段29 1巷27號居所，以將海洛因摻水後再以針
    筒注射之方式，連續施用第1 級毒品海洛因多次，2 至3 天
    施用1 次；另於94年7 月20日20時許，亦在上開處所，以將
    安非他命置於鋁箔紙上再以火燒烤，使產生煙霧後吸食之方
    式，施用第2 級毒品安非他命1 次。嗣於94年7 月15日22時
    15分許，在其上開居所為警查獲，並扣得其所有之第1 級毒
    品海洛因1 包（毛重0.3 公克）；又於同年月23日6 時50分
    許，經警持本院核發之搜索票前往甲○○上址居所搜索，當
    場扣得其所有供施用海洛因之注射針筒1 支。
二、案經南投縣警察局草屯分局、彰化縣警察局鹿港分局報請臺
    灣彰化地方法院檢察署檢察官偵查起訴。
    理  由
一、上開事實，業據被告甲○○於本院審理時坦承不諱，且被告
    於94年7 月15日為警採集之尿液，經送詮昕科技股份有限公
    司檢驗結果，其尿液確呈嗎啡陽性反應，又同年月23日為警
    採集之尿液，經送彰化縣衛生局檢驗結果，其尿液中甲基安
    非他命及嗎啡均呈陽性反應，此有詮昕科技股份有限公司於
    94年7 月26日、彰化縣衛生局於94年8 月1 日先後出具之濫
    用藥物尿液檢驗報告及煙毒尿液檢驗成績書各1 紙，暨有南
    投縣警察局草屯分局尿液採驗編號清冊、彰化縣警察局鹿港
    分局委託檢驗尿液代號與真實姓名對照表各1 紙等附卷可稽
    ，並有被告所有之第1 級毒品海洛因1 包（毛重0.3 公克）
    及其所有供施用海洛因之注射針筒1 支扣案可資佐證，被告
    自白核與事實相符。又被告前於88年間，因施用毒品案件，
    經裁定送觀察、勒戒後，認有繼續施用毒品之傾向，再令入
    戒治處所施以強制戒治，於89年9 月13日執行完畢釋放後，
    由臺灣彰化地方法院檢察署檢察官於同年11月6 日，以89年
    度戒毒偵字第1296、1297號為不起訴處分確定等情，有臺灣
    彰化地方法院檢察署刑案資料查註紀錄表及臺灣高等法院被
    告前案紀錄表等附卷可據，被告於上述強制戒治處分執行完
    畢釋放後5 年內再施用第1 、2 級毒品，其事證明確，犯行
    洵堪認定，自應依法論科。
二、核被告所為，係犯毒品危害防制條例第10條第1項、第2項之
    施用第1 、2 級毒品罪。被告於施用前後持有第1 級毒品海
    洛因及於施用前持有第2 級毒品安非他命之低度行為，各為
    施用之高度行為所吸收，不另論罪。被告先後多次施用第1
    級毒品之犯行，時間緊接，顯係基於概括之犯意，而觸犯構
    成要件相同之罪名，應依連續犯規定論以一罪，並加重其刑
    。又被告除94年3 月間某日、同年7 月16日或前3 日內某時
    及同年7 月20日20時許以外連續多次施用第1 級毒品海洛因
    之犯行雖未經起訴，然因與已起訴且經論罪部分，具連續犯
    之裁判上一罪關係，為起訴效力所及，基於審判不可分，本
    院自應併予審理，附此敘明。又被告所犯上開2 罪，犯意各
    別，行為互殊，應予分論併罰。再查，被告前於91年11月2
    日及92年10月4 日，先後因施用毒品案件，經本院以91年度
    訴字第350 號、92年度訴字第705 號分別判處有期徒刑6 月
    、9 月確定，2 案接續執行後，於94年3 月3 日縮短刑期執
    行完畢，有前揭臺灣彰化地方法院檢察署刑案資料查註紀錄
    表及臺灣高等法院被告前案紀錄表等在卷可按，其受此有期
    徒刑執行完畢後，5 年以內再犯有期徒刑以上之罪，各應依
    累犯規定就施用第1 級毒品部分遞加重其刑，施用第2 級毒
    品部分則加重其刑。爰審酌被告之品行、犯罪之動機、目的
    、施用毒品係自戕身心，且曾因施用毒品而送強制戒治處分
    ，並因施用毒品案件甫經執行完畢，猶不知悔改，未能戒除
    毒癮，竟又再度施用第1 、2 級毒品，顯乏禁絕毒害之決心
    暨其犯後尚知坦承犯行等一切情狀，各量處如主文所示之刑
    ，並定應執行刑，以示懲儆。扣案之海洛因1 包（毛重0.3
    公克），為屬毒品，應依毒品危害防制條例第18條第1 項前
    段沒收銷燬之；另扣案之注射針筒1 支，為被告所有並係供
    其施用海洛因所用之物，業據其供明在卷，併依刑法第38條
    第1 項第2 款宣告沒收。
據上論斷，應依刑事訴訟法第273條之1第1項、第299條第1項前
段，毒品危害防制條例第10條第1項、第2項、第18條第1項前段
，刑法第11條前段、第56條、第47條、第51條第5款、第38條第
1項第2款，判決如主文。
本案經檢察官田德煙到庭執行職務。
中　　華　　民　　國　　94　　年　　10　　月　　11　　日
                  刑事第二庭          法  官  王義閔
以上正本證明與原本無異。
如不服本判決，應於判決送達後10日內，向本院提出上訴狀（須
附繕本）。
中　　華　　民　　國　　94　　年　　10　　月　　11　　日
                                      書記官  詹國立
毒品危害防制條例第10條
施用第一級毒品者，處 6 月以上 5 年以下有期徒刑。
施用第二級毒品者，處 3 年以下有期徒刑。
